# 采用金融企业报表格式列报问题

提问人：cherry0910 时间：2019-12-17 08:05:17
请教陈版，金融控股平台公司（经营范围：法律、法规允许的资产投资、经营及管理），其收入和利润来源只有两块，即房屋租金收入和对子公司和联营企业的投资收益。子公司、联营企业均为金融企业。在 2018 年及以前年度编制合并报表时，均采用一般企业财务报表格式；
2018-2019 年，金融控股平台公司经营业务本身未发生变化，但其 2019年度编制合并财务报表时，拟采用金融企业报表格式列报，可以根据 2019年最新的报表格式规定（财会 [2019]16 号《财政部关于修订印发合并财务报表格式（ 2019 版）的通知》（ 2019 年 9 月 19 日印发））“以金融企业为主的企业集团，应以金融企业财务报表格式为基础，结合一般企业财务报表格式和本通知的要求，对合并财务报表项目进行调整后编制。”，作为会计政策变更处理吗？如果不是会计政策变更，但公司 2019 年又采用了金融企业报表格式列报，那要如何与 2018 年的报表进行衔接，在附注中如何披露？
PS：目前金融控股公司编制合并财务报表采用金融企业报表格式列报有参考案例：中国平安（ 601318 ）、锦龙股份（ 000712 ）、西水股份（ 600291 ）、越秀金控（ 000987 ）等。

回答人：chenyiwei
理论上报表列报格式也是一项会计政策，故报表列报格式的改变应作为会计政策变更处理，并按照变更后的报表格式重新编排前期比较数据。附注中作为会计政策变更予以披露。